臺灣高等法院刑事判決　　　　　　　　　　　　　　九十一年度上訴字第一五二號
　　上　訴　人
　　即　被　告　乙○○
右上訴人因搶奪案件，不服臺灣板橋地方法院，九十年度訴字第一七三九號，中華民
國九十年十一月二十一日第一審判決（起訴案號：臺灣板橋地方法院檢察署九十年度
偵字第一三○一五號）提起上訴，本院判決如左：
    主  文
上訴駁回。
    事  實
一、乙○○意圖為自己不法之所有，基於概括之犯意，騎乘其舅舅林定河所有車號Ｎ
    ＴＵ－五六七號重機車為交通工具，並將機車車牌先以米色膠帶掩蓋，以防止警
    方追查，於民國九十年八月一日中午十二時四十分許，在臺北縣板橋市○○路與
    干城路口，見丙○○獨自騎乘機車，趁其不及防備之際，即下手搶奪丙○○所有
    置於機車踏板上之皮包乙個（內有丙○○所有之身分證、駕照、太平洋百貨記帳
    卡、友愛百貨貴賓卡、第一銀行金融卡、郵局金融卡各乙張及華僑銀行、中國信
    託、誠泰銀行、花旗銀行信用卡各乙張及新臺幣一千元），得手後騎乘該機車逃
    逸，經丙○○一路追趕，至板橋市○○路安樂巷一弄內時，乙○○始將米色膠帶
    撕下，復將奪得之物棄置於板橋市○○路二七九巷二一號對面小水溝旁。復承先
    前之概括犯意，仍將米色膠帶貼住機車車牌，於同日十五時許，仍騎乘前開機車
    至臺北縣板橋市○○路二七九巷內，見甲○○獨自一人自世華銀行走出，認有機
    可乘，趁其不及防備之際，再下手搶奪甲○○所有夾於腳下之皮包乙個（內有周
    境盛、甲○○之身分證各乙張；周境盛之遠東銀行存摺乙本及金融卡乙張；林東
    寶、甲○○、周肇賢之世華銀行存摺各乙本；甲○○之世華、匯通銀行信用卡及
    世華銀行金融卡各乙張、永杰工程有限公司之世華銀行存摺乙本；易利信手機乙
    支及新臺幣四千元），得手後隨即逃逸。嗣經警於同日十七時五十分許，在臺北
    縣土城市○○路○段二六二巷二四號二樓循線查獲，並扣得乙○○所有供犯本罪
    所用之米色膠帶一捲及作案時所著之衣褲各乙件後，乙○○始帶同警方至上開棄
    置地點查獲丙○○被搶奪之駕照、太平洋百貨記帳卡、友愛百貨貴賓卡、郵局及
    第一銀行之金融卡各乙張。
二、案經臺北縣警察局報請臺灣板橋地方法院檢察署檢察官偵查起訴。
      理   由
一、上訴人即被告乙○○未於審判期日到庭，據其於本院調查中固坦承於右揭時地下
    手搶奪丙○○之犯行，然矢口否認涉有搶奪甲○○，並辯稱當時人在土城市○○
    路○段之五金行處躲雨云云。經查：被告搶奪丙○○之犯行，核與告訴人丙○○
    指訴情節相符（偵卷第十頁正、反面），並據證人黃國炫於警訊時指認無訛（偵
    卷第十九頁正、反面），且被告所騎乘之機車係由林定河所借與等情，業經林定
    河證述明確（偵卷第十五頁反面、原審卷第二十頁），並有贓物領據證明單一紙
    在卷可憑（偵卷第十二頁），此部份搶奪犯行至為明確，堪以認定。至被告搶奪
    甲○○之犯行，業據告訴人甲○○於警訊時指訴：「‧‧‧經我現場指認就是他
    （即被告）沒錯，我從他身上穿的白色上衣，還有淺色類似瓜皮帽的安全帽及深
    色機車，可以確定是他沒錯」「我於九十年八月一日十五時許，我自重慶路二六
    ０號世華銀行出來在信義路二七九巷被一名著白色上衣，頭戴淺色類似瓜皮帽之
    安全帽騎乘一台深色重機車，牌照被米色貼紙貼住，身高不高之男性從後面將我
    夾在腳下的皮包搶走」（偵卷第十三頁正、反面），而被告經警查獲後，於被告
    機車上查扣一捲米色膠帶，經告訴人甲○○確認該顏色種類均相同（偵查卷第十
    三頁反面），而於告訴人甲○○於原審訊問時指訴：「搶徒是從我後面騎機車搶
    我皮包，我沒有看清楚他的正面，只看到背面，因為機車車後貼著米色膠帶，所
    以沒有看到車號，搶徒所騎乘機車顏色是黑色或藍色‧‧‧搶徒頭戴銀色安全帽
    半罩式瓜皮帽，是穿有衣領袖的白色上衣，褲子是灰色，機車膠帶是米黃色。」
    （原審卷第二十頁）。參酌告訴人甲○○指訴搶嫌以米色膠帶貼住機車車牌，機
    車為深色機車，搶嫌身著白色有衣領袖之上衣，頭戴淺色類似瓜皮帽之安全帽行
    搶等情節，核與另一告訴人丙○○所稱被告搶奪其時所著衣物及安全帽，騎乘機
    車以米色膠帶貼住機車車牌等情節完全相符，而二位告訴人被搶之時間為同一天
    ，時間僅隔三小時，被搶地點均在板橋市市區，而警察亦在被告之機車內查扣其
    所有供犯本罪所用之米色膠帶一卷，並扣得被告搶奪所穿著之白色上衣及灰色長
    褲一條等情，綜上各情，參互以觀，告訴人甲○○指訴情節應為真實，被告前開
    辯稱，顯係卸責之詞，尚非足採，其犯行洵堪認定，本件事證已明，應依法論科
    。
二、核被告乙○○所為，係犯刑法第三百二十五條第一項搶奪罪。被告先後二次搶奪
    犯行，時間緊接，所犯係構成要件相同之罪名，顯係基於概括犯意為之，應依連
    續犯之規定論以一罪並加重其刑。原審以被告罪證明確，適用刑法第五十六條、
    第三百二十五條第一項、第三十八條第一項第二款，併審酌被告犯罪之動機、目
    的、手段、品性、智識程度、所生危害，犯罪後否認部分犯行等一切情狀，量處
    量處有期徒刑柒月。至扣案之米色膠帶乙捲，為被告所有供犯搶奪罪所用之物，
    業據被告供明在卷，應依刑法第三十八條第一項第二款之規定宣告沒收。其認事
    用法，均無不合，被告猶執陳詞上訴，為無理由，應予駁回。
三、被告經合法傳喚無正當理由不到庭，爰不待其陳述逕行判決。
據上論斷，應依刑事訴訟法第三百六十八條、第三百七十一條，判決如主文。
本案經檢察官呂光華到庭執行職務。
中      華      民      國    九十一    年      三      月      六      日
                              臺灣高等法院刑事第十九庭
                                  審判長法  官  許  國  宏
                                        法  官  宋      祺
                                        法  官  洪  光  燦
右正本證明與原本無異。
如不服本判決應於收受送達後十日內向本院提出上訴書狀，其未敘述上訴之理由者並
得於提起上訴後十日內向本院補提理由書（均須按他造當事人之人數附繕本）。
                                        書記官  陳  玉  嬋
中      華      民      國    九十一    年      三      月      六      日
附錄：本案論罪科刑法條全文
刑法第三百二十五條
意圖為自己或第三人不法之所有，而搶奪他人之動產者，處六月以上五年以下有期徒
刑。
因而致人於死者，處無期徒刑或七年以上有期徒刑，致重傷者，處三年以上十年以下
有期徒刑。
第一項之未遂犯罰之。
